# 房地产公司代政府拆迁收到补偿会计处理

提问人：xflcpa123 时间：2012-11-16 13:44:36
请教各位老师：房地产公司A通过挂牌取得一地块开发权，费用为 10000 万元，政府文件中规定让A公司承担拆迁费用 5000 万元，作为补偿地方政府将土地出让费中的 8000 万元退回A公司。请问： 8000 万元是全部作为政府补助处理，还是扣除 5000 万元后的 3000 万元作为政府补助？土地与拆迁费中应该归集多少？是 10000 万元，还是10000+5000万元，还是10000+5000-8000万元？涉及的所得税如何交？谢谢！

回答人：chenyiwei
回复 xflcpa123 的帖子
如果A公司承担该拆迁费用是取得该土地的前提，则A公司承担的拆迁费也应当计入取得土地使用权的成本中，即土地使用权的取得成本为1.5亿元，按持有意图确认为无形资产或者存货。取得的 8000 万元返还款应计入递延收益，到该项土地成本通过开发产品出售或摊销等方式转入损益时，采用系统、合理的方式将递延收益对应转为营业外收入。